臺灣嘉義地方法院民事裁定
111年度聲字第227號 
聲  請  人  盧文檳  
相  對  人  黃建源  
上列當事人間請求分割共有物事件，聲請人聲請確定訴訟費用額
，本院裁定如下：
    主  文
相對人應給付聲請人的訴訟費用額確定為新臺幣（下同)24,798
元，及從本裁定送達相對人的隔日起到清償日止，按照週年利率
百分之5計算的利息。   
    理由
一、法院未於訴訟費用之裁判確定其費用額者，第一審受訴法院
    於該裁判有執行力後，應依聲請以裁定確定之。…。依第一
    項確定之訴訟費用額，應於裁定送達之翌日起，加給按法定
    利率計算之利息。民事訴訟法第91條第1項、第3項有明文規
    定。
二、本件是聲請人和相對人請求分割共有物事件，經本院110年
    度訴字第116號判決就坐落嘉義縣民雄鄉好收段竹圍後小段(
    以下同段)208-1、208-4、208-13、208-19、208-20、208-2
    1、208-22地號土地分割，並諭知訴訟費用由相對人負擔161
    0分之475，聲請人負擔1610分之1135。聲請人就其中坐落同
    段208-4地號土地部分上訴，經臺灣高等法院臺南分院以110
    年度上字第215號判決，廢棄原審的分割方法，並諭知第一
    、二審訴訟費用(除確定部分外)，由相對人負擔10分之3，
    聲請人負擔10分之7，本件已於民國111年11月7日確定等情
    形，已經本院依職權調取前述事件卷宗查明無誤。
三、聲請人主張他因本案預納如附表一所載訴訟費用合計新臺幣
    109,690元，有提出裁判費收據可以證明。本院因此確定相
    對人應該負擔的訴訟費用額如主文所示金額，並加給從本裁
    定送達的隔日起至清償日止，按週年利率百分之5計算的利
    息。
四、依民事訴訟法第91條裁定如主文。
中　　華　　民　　國　　111 　年　　12　　月　　8 　　日
                  民事第一庭法　官　吳芙蓉
以上正本係照原本作成
如對本裁定抗告，應於裁定送達後10日內向本院提起抗告狀。  
中　　華　　民　　國　　111 　年　　12　　月　　9 　　日
                            書記官　王立梅　　
附表一：
編號 項目 金額（新臺幣） 備註 1 第一審裁判費 42,976元 聲請人於110年1月14日、110年4月1日繳納 2 土地勘查複丈費 500元 聲請人於110年2月22日繳納 3 第二審裁判費 64,464元 聲請人於110年8月5日繳納 4 土地勘查複丈費 500元 聲請人於111年7月21日繳納 4 地籍圖謄本、土地勘查複丈費 1,250元 聲請人於111年8月22日繳納 
　　　　　　　　　　　　
附表二：
編號 共有人 訴訟費用分擔比例   訴訟費用負擔金額  合計   208-1、208-13、208-19、208-20、208-21、208-22土地  208-4土地 第一審 第二審  1 盧文檳 1610分之1135 10分之7 30,523元 54,369元 84,892元 2 黃建源 1610分之475 10分之3 12,953元 11,845元 24,798元 備註： ⒈208-1地號土地公告地價為305,300元（計算式：71×4,300＝305,300）；208-4地號土地公告地價為5,353,500元（計算式：1,245×4,300＝5,353,500）；208-13地號土地公告地價為399,900元（計算式：93×4,300＝399,900）、208-19地號土地公告地價為38,700元（計算式：9×4,300＝38,700）；208-20地號土地公告地價為2,588,600元（計算式：602×4,300＝2,588,600）；208-21地號土地公告地價為266,600元（計算式：62×4,300＝266,600）；208-22地號土地公告地價為193,500元（計算式：45×4,300＝193,500），合計9,146,100元。 ⒉第一審訴訟費用： ⑴第一審訴訟費用合計43,476元(42,976+500)。 ⑵208-4地號土地，因聲請人上訴，而未確定，該部分訴訟費用為25,448元(5,353,500/9,146,100*43,476，元以下四捨五入)；其餘208-1地號、208-13地號、208-19地號、208-20地號、208-21地號、208-22地號土地，因聲請人撤回上訴而確定，該部分訴訟費用為18,028元(43,476-25,448)。 ⑶聲請人應負擔第一審費用為30,523元【(25448*7/10)+(18,028*1135/1610)，元以下四捨五入】。 ⑷相對人應負擔第一審訴訟費用為12,953元(43,476-30,523)。 ⒊第二審訴訟費用： ⑴聲請人就原審判決全部上訴後，未全部撤回上訴，就減縮請求部分的二審裁判費，依照民事訴訟法第83條規定，應自行負擔26,731元(64,464*3,792,600/9,146,100，元以下四捨五入)。 ⑵第二審訴訟費用合計39,483元(64,464-26,731+500+1250)。 ⑶聲請人應負擔第二審訴訟費用為27,638元(39,483*7/10，元以下四捨五入)。加上減縮請求應自行負擔26,731元，合計54,369元。 ⑷相對人應負擔第二審訴訟費用為11,845元(39,483-27,638)。